臺灣高等法院臺南分院刑事裁定　　　　　　　 九十一年度聲再字第一一號　　Ｃ
　　　再審聲請人
　　　即受判決人　甲　○　○
右列聲請人因違反能源管理法案件，對於本院八十七年度上易字第八０三號中華民國
八十七年六月二日確定判決（臺灣嘉義地方法院八十六年度易字第二三九九號、臺灣
嘉義地方法院檢察署八十六年度偵字第六三三八號）聲請再審，本院裁定如左：
      主      文
再審之聲請駁回。
      理      由
一、本件聲請意旨略以：原確定判決所認定馬文振供證與警員蔡立超證述查獲再審聲
    請人之經過不符，即以蔡立超之供述為可採，認定再審聲請人罪責；實則警員蔡
    立超以行動電話給再審聲請人ＣＡＬＬ機說是再審聲請人朋友阿文之友駕車在阿
    里山公路拋錨、沒有油，請求處理修護，實非販賣汽車燃料油被警查獲，有本案
    警訊筆錄記載可證。檢察官偵訊警員蔡立超時不給再審聲請人在場對質之機會，
    而且不准再審聲請人用汽車測試扣案油品甲醇及兩小桶清洗劑之聲請，請予明察
    ，還我清白。又(1)扣案油品工業用汽油是油性、甲醇是水性，混合不能溶合在一
    起，可證明公訴意旨之認為混合成自稱之「汽油精」為虛偽。(2)扣案油品、甲醇
    及二小桶清洗劑是再審聲請人買來清洗汽車積碳之原料，如當做汽車燃料油使用
    ，汽車引擎發不動，無法行駛，可證明再審聲請人沒有販賣汽車燃料油之證據。
    (3)馬文振在偵訊供證警訊供證不符與警員蔡立超證述查獲經過也不符，足以證明
    警方利用馬文振偽證之證據，再審聲請人曾提出告訴，檢察官卻不起訴處分，為
    此，依法聲請再審云云。
二、經查再審聲請人甲○○承認其未經經濟部許可銷售能源產品業務而提供其配製之
    油品供不特定之人使用，而於八十六年九月二日中午十二時許，在頂六國小旁為
    警查獲，自其所駕小貨車上扣得油品三大桶及二小桶等事實。雖再審聲請人否認
    經營銷售能源產品業務，惟右揭事實業據查獲之警員蔡立超於偵、審證稱明確。
    扣案之前開油品經中國石油股份有限公司嘉義營業處檢驗結果，認「主要成份均
    為揮發性之碳氫化合物，如用於火星著火式內燃機作為燃料，則符合能源管理法
    第三條之『汽油』規格」，此有該處八十六年九月二十日業三五七－０一－０
    五九七號函及所附該公司煉製研究所燃料組檢驗報告附於原審偵查卷可考。且再
    審聲請人於警訊時供稱：「十五公升三百元，賣給不特定對象車主」，又供稱：
    「我知道是違法行為」，嗣雖又諉稱：三百元係押金，非販賣云云，惟此與警員
    蔡立超之供證不符，自難採信。況再審聲請人以小貨車載運之上開油品為三大桶
    另二小桶，總容量達六百三十公升，若謂其係無所事事，載運大量油品開車巡迴
    為油料耗盡之駕駛人免費服務，未免不近情理，所辯係屬飾詞，亦不足採。再審
    聲請人聲請測試扣案油品與甲醇混合，能否使用於汽車引擎乙節，因原確定判決
    不認甲醇為能源產品，自無據以測試之必要。又證人馬文振於警訊時證稱：「甲
    ○○駕駛自小貨ＲＵ－四三四八號，於八十六年九月二日十二時，在嘉義縣中埔
    鄉頂六國小旁，看見我們所駕駛自小客車停放在路旁，問我要不要加油，我問甲
    ○○他的汽油價格多少，他說十五公升新臺幣三百元，他便下車將十五公升不明
    溶劑汽油卸下販售」、「甲○○說汽油是汽車在使用的」云云，於偵查中證稱：
    「我在頂六國小旁向甲○○說這汽油如何賣，他答應不會比別人貴，我沒有買，
    他開車繞了一圈 (五、六分鐘），又回來向我兜售說十五公升汽油三百元，我說
    要買，他就拿十五公升汽油出來，拿放在我車子後行李箱上面，且他正開啟我車
    子之加油孔蓋，正要倒汽油進入我車子時，就被警查獲」云云，其供證與警員蔡
    立超證述查獲被告之經過稍有未符，衡情應以蔡立超之供述為可採等情，業據原
    確定判決調查論斷綦詳。
三、按原判決所憑之證言、鑑定或通譯已證明其為虛偽者，為受判決人之利益得提起
    再審，固為刑事訴訟法第四百二十條第一項第二款所明定，惟依同條第二項亦規
    定該款情形之證明，以經判決確定，或其刑事訴訟不能開始或續行非因證據不足
    者為限，始得提起再審。經查聲請意旨雖舉本院八十七年度上易字第八０三號判
    決及嘉義地方法院檢察署嘉簡清平字第二四四八一號函為證，指以警方利用馬文
    振偽證誣告乙節，既未經判決確定，亦無非因證據不足致刑事訴訟不能開始或續
    行之證明，揆諸前開之說明，聲請意旨所指，於法顯有不合。
四、次按有罪之判決確定後，因發現確實之新證據，足認受有罪判決之人應受無罪、
    免訴、免刑或輕於原判決所認罪名之判決者，為受判決人之利益，得聲請再審，
    固為刑事訴訟法第四百二十條第一項第六款所明定。惟查扣案之油品經中國石油
    股份有限公司嘉義營業處檢驗結果，認「主要成份均為揮發性之碳氫化合物，如
    用於火星著火式內燃機作為燃料，則符合能源管理法第三條之『汽油』規格」，
    此有該處八十六年九月二十日業三五七－０一－０五九七號函及所附該公司煉
    製研究所燃料組檢驗報告可稽，再審聲請人僅空言指摘原確定判決，但提不出任
    何實證，洵不足取。
五、又按法院認為無再審理由者，應以裁定駁回之。經前項裁定後，不得更以同一原
    因聲請再審，刑事訴訟法第四百三十四條定有明文。經查本件再審聲請人以同一
    原因（即警員利用馬文振偽證而誣告等情）聲請再審，業經本院認所聲請為無理
    由，分別於八十七年八月七日、八月三十一日、十二月二十三日以八十七年度聲
    再字第二一九、二四０、三二０號、九十年三月二十七日以九十年度聲再字第五
    五號、九十年五月十日以九十年度聲再字第九九號及九十年十月二十五日以九十
    年度聲再字第二０八號分別裁定將其再審之聲請駁回，此臺灣高等法院被告全國
    前案記錄表在卷可按，並經本院調閱上開裁定查閱無誤。聲請人又以同一理由聲
    請再審，揆之上開之說明，聲請人自不得再以同一原因聲請再審，本件再審聲請
    顯不合法，應予駁回。
六、據上論斷，應依刑事訴訟法第四百三十四條第一項裁定如主文。
中    華    民    國      九十一      年      一      月      八        日
                                  臺灣高等法院臺南分院刑事第一庭
                                      審判長法官  茆    臺    雲
                                            法官  董    武    全
                                            法官  李    文    福
右正本證明與原本無異。
不得抗告。
                                      法院書記官  李    良    倩
中    華    民    國      九十一      年      一      月      九        日
